SciBin2/dics/ru_RU.aff
FLAG long
PFX sQ Y 1
PFX sQ 0 прос . #приставки "про" и "с" совместно

PFX sR Y 1
PFX sR 0 противо . #приставка "противо"

PFX sS Y 1
PFX sS 0 прото . #приставка "прото"

PFX sT Y 1
PFX sT 0 псевдо . #приставка "псевдо"

PFX sU Y 31
PFX sU 0 рас [кфхцщ] #приставка "рас" перед глухими согласными, исключая п, с, т, ч, ш
PFX sU 0 раз [зйнраиоуыэюя] #приставка "раз" перед звонкими согласными и гласными, кроме б, в, д, г, ж, л, м, е
PFX sU 0 раз [б][^рь] #приставка "раз" перед б, исключая "бр", "бь"
PFX sU 0 раз [в][^ь] #приставка "раз" перед в, исключая "вь"
PFX sU 0 раз [г][^н] #приставка "раз" перед г, исключая "гн"
PFX sU 0 раз [д][^р] #приставка "раз" перед д, исключая "др"
PFX sU 0 разъ [е] #приставка "раз" перед е
PFX sU 0 раз [ж][^гжмн] #приставка "раз" перед ж, исключая "жг", "жж", "жм", "жн"
PFX sU 0 раз [л][^ь] #приставка "раз" перед л, исключая "ль"
PFX sU 0 раз [м][^н] #приставка "раз" перед м, исключая "мн"
PFX sU 0 рас [п][^рь] #приставка "рас" перед п, исключая "пр", "пь"
PFX sU 0 рас [с][^тл] #приставка "рас" перед с, исключая "сл"
PFX sU 0 рас [с][т][^л] #приставка "рас" перед с, исключая "стл"
PFX sU 0 рас слаб #приставка "рас" перед "слаб"
PFX sU 0 рас [т][^р] #приставка "рас" перед т, исключая "тр"
PFX sU 0 рас [ч][^тл] #приставка "рас" перед ч, исключая "чт", "чл"
PFX sU 0 рас [ш][^ль] #приставка "рас" перед ш, исключая "шл", "шь"
PFX sU 0 рас [пт]ря #приставка "рас" перед "пря"
PFX sU 0 разо [б][рь] #разобрать --> разберу; разбить --> разобью
PFX sU 0 разо [в][ь] #развить --> разовью
PFX sU 0 разо [г][н] #разогнать --> разгоню
PFX sU 0 разо [д][р] #разодрать --> раздеру
PFX sU 0 разо [ж][гжмн] #разжечь --> разожгла
PFX sU 0 разо [л][ь] #разлить --> разолью
PFX sU 0 разо [м][н] #размять --> разомну
PFX sU 0 разо [п][рь][^я] #распереть --> разопру; распить --> разопью
PFX sU 0 разо [с][т][л] #разостлать --> разостлал
PFX sU 0 разо сла[^б] #разослать --> разослал
PFX sU 0 разо [т][р][^я] #растереть --> разотру
PFX sU 0 разо [ч][тл] #расчесть --> разочтя (в данном случае рас- переходит в разо-)
PFX sU 0 разо [ш][ль] #разошли --> разошлю; расшить --> разошью

PFX TY Y 1
PFX TY 0 разне . #приставки "раз" и "не" совместно

PFX sa Y 1
PFX sa 0 разо . #приставки "раз" и "о" совместно

PFX sV Y 1
PFX sV 0 разу . #приставки "раз" и "у" совместно

PFX Ts Y 1
PFX Ts 0 распо . #приставки "рас" и "по" совместно

PFX Ti Y 1
PFX Ti 0 распро . #приставки "рас" и "про" совместно

PFX sW Y 1
PFX sW 0 распрос . #приставки "рас", "про" и "с" совместно

PFX sX Y 2
PFX sX 0 рос [кпстфхцчшщ] #приставка "рос" перед глухими согласными
PFX sX 0 роз [бвгджзйлмнраеиоуыэюя] #приставка "роз" перед звонкими согласными и гласными

PFX sY Y 3
PFX sY 0 с [^еи] #приставка "с", кроме е, и
PFX sY 0 съ е #приставка "с" перед е
PFX sY и сы и #приставка "с" перед и

PFX sZ Y 33
PFX sZ 0 с [^бвгджзлмпстчш] #приставка "с", кроме б, в, г, д, ж, з, л, м, п, с, т, ч, ш
PFX sZ 0 с [б][^елрь] #приставка "с" перед б, исключая "бе", "бл", "бр", "бь"
PFX sZ 0 с [б][е][^р] #приставка "с" перед "бер"
PFX sZ 0 с блю[^длс] #приставка "с" перед "блю"
PFX sZ 0 с [б][р][^а] #приставка "с" перед "бра"
PFX sZ 0 с [в][^ль] #приставка "с" перед в, исключая "вл", "вь"
PFX sZ 0 с [г][^н] #приставка "с" перед г, исключая "гн"
PFX sZ 0 с [д][^р] #приставка "с" перед д, исключая "др"
PFX sZ 0 с [ж][^гжмн] #приставка "с" перед ж, исключая "жг", "жж", "жм", "жн"
PFX sZ 0 с [з][^во] #приставка "с" перед з, исключая "зв", "зо"
PFX sZ 0 с [л][^ь] #приставка "с" перед л, исключая "ль"
PFX sZ 0 с [м][^н] #приставка "с" перед м, исключая "мн"
PFX sZ 0 с [п][^рь] #приставка "с" перед п, исключая "пр", "пь"
PFX sZ 0 с [с][^л] #приставка "с" перед с, исключая "сл"
PFX sZ 0 с [т][^р] #приставка "с" перед т, исключая "тр"
PFX sZ 0 с [ч][^тл] #приставка "с" перед ч, исключая "чт", "чл"
PFX sZ 0 с [ш][^ль] #приставка "с" перед ш, исключая "шл", "шь"
PFX sZ 0 со [б][ь] #сбить --> собью
PFX sZ 0 со [б][ер] #собрать --> соберу
PFX sZ 0 со блю[длс] #соблюсти --> соблюду
PFX sZ 0 со [в][ь] #свить --> совью
PFX sZ 0 со [в][л] #совлчечь --> совлеки
PFX sZ 0 со [г][н] #согнать --> сгоню
PFX sZ 0 со [д][р] #содрать --> сдеру
PFX sZ 0 со [ж][гжмн] #сжечь --> сожгла, сожжем; сжать --> сожну, сожму
PFX sZ 0 со [з][во] #созвать --> созову
PFX sZ 0 со [л][ь] #слить --> солью
PFX sZ 0 со [м][н] #смять --> сомну
PFX sZ 0 со [п][рь] #спереть --> сопру; спить --> сопью
PFX sZ 0 со [с][л] #сослать --> сослал
PFX sZ 0 со [т][р] #стереть --> сотру
PFX sZ 0 со [ч][тл] #счесть --> сочту
PFX sZ 0 со [ш][ль] #сошли --> сошлю; сшить --> сошью

PFX TA Y 1
PFX TA 0 сверх . #приставка "сверх"

PFX Tn Y 1
PFX Tn 0 cвободно . #приставка "cвободно"

PFX TB Y 1
PFX TB 0 со . #приставка "со"

PFX Tb Y 1
PFX Tb 0 соз . #приставка "соз"

PFX TP Y 1
PFX TP 0 соот . #приставки "со" и "от" совместно

PFX TC Y 1
PFX TC 0 сопри . #приставки "со" и "при" совместно

PFX Tw Y 1
PFX Tw 0 спо . #приставки "с" и "по" совместно

PFX TD Y 1
PFX TD 0 стерео . #приставка "стерео"

PFX TE Y 1
PFX TE 0 супер . #приставка "супер"

PFX TF Y 1
PFX TF 0 у . #приставка "у"

PFX TG Y 1
PFX TG 0 ультра . #приставка "ультра"

PFX TH Y 2
PFX TH 0 черес [кпстфхцчшщ] #приставка "черес" перед глухими согласными
PFX TH 0 через [бвгджзйлмнраеиоуыэюя] #приставка "через" перед звонкими согласными и гласными

PFX TI Y 2
PFX TI 0 чрес [кпстфхцчшщ] #приставка "чрес" перед глухими согласными
PFX TI 0 чрез [бвгджзйлмнраеиоуыэюя] #приставка "чрез" перед звонкими согласными и гласными
